# 持有待售的固定资产，不计提折旧，也不需要进行减值测试

提问人：jidus 时间：2013-12-15 17:17:05
持有待售的固定资产，不计提折旧，也不需要进行减值测试对吗？

回答人：chenyiwei
在确定其满足《企业会计准则解释第 1 号》第六条规定的持有待售认定条件，且已经按照该准则规定将其账面价值减记到账面价值和可收回金额两者中较低者，且预计该交易基本确定可以完成的情况下，其可收回金额基本不会低于账面价值。